臺灣臺中地方法院刑事判決　　　　　　　　　　　　九十三年度訴緝字第一五號
　　公　訴　人　臺灣臺中地方法院檢察署檢察官
　　被　　　告　丁○○
　　選任辯護人　李仲景律師
右列被告因違反槍砲彈藥刀械管制條例案件，經檢察官提起公訴（九十二年度偵字第
七六一二、一二０四九號），本院判決如左：
    主  文
丁○○無罪。
    理  由
一、公訴意旨略以：被告丁○○未經許可，竟無故持有具殺傷力之改造貝瑞塔手槍、
    具殺傷力之以色列制沙漠之鷹手槍、具殺傷力之制式三五七左輪手槍、具殺傷力
    之迷你烏玆衝鋒槍各一支、具殺傷力之改造貝瑞塔手槍之子彈十五顆、具殺傷力
    之以色列制式沙漠之鷹手槍之子彈十八顆、具殺傷力之制式三五七左輪手槍之子
    彈六顆、具殺傷力之迷你烏玆衝鋒槍之子彈三十三顆、具殺傷力之制式Ｍ十六步
    槍、具殺傷力之制式Ｍ十六步槍之子彈三十七顆、彈匣二個及具殺傷力之制式Ａ
    Ｋ四七自動步槍之子彈七十二顆，並於民國（下同）九十二年三月八日晚上十時
    許，在臺中市○○區○○路一八三號附近之停車場內與天道盟鷹中會之綽號「奶
    妹」之不詳姓名男子等人發生爭吵時，將前開具殺傷力之改造貝瑞塔手槍、具殺
    傷力之以色列制式沙漠之鷹手槍、具殺傷力之制式三五七左輪手槍、具殺傷力之
    迷你烏玆衝鋒槍內均裝填子彈分別交付予丙○○、甲○○、戊○○、何明蔚（以
    上四人均已審結，現由臺灣高等法院臺中分院審理中）等人持有以備械鬥，事後
    幸渠等未發生械鬥，被告乃將前揭槍彈委託丙○○、甲○○、戊○○分別代為保
    管藏放，而分別由丙○○將前開具殺傷力之迷你烏玆衝鋒槍一支、具殺傷力之迷
    你烏玆衝鋒槍烏玆衝鋒槍之子彈三十三顆、彈匣三個及預備槍管二支藏放於臺中
    市○○區○○路一段和成巷十二號而寄藏之；由甲○○、戊○○將前開具殺傷力
    之制式貝瑞塔手槍、具殺傷力之以色列制式沙漠之鷹手槍、具殺傷力之制式三五
    七左輪手槍各一支、具殺傷力之仿製貝瑞塔手槍之子彈十五顆、具殺傷力之以色
    列制式沙漠之鷹手槍之子彈十八顆、具殺傷力之制式三五七左輪手槍之子彈六顆
    及彈匣二個藏放於臺中市○區○○○街八十一巷十一號十二樓之二而寄藏之，因
    認被告涉犯槍砲彈藥刀械管制條例第七條第四項、第十二條第四項之罪嫌云云。
二、按犯罪事實應依證據認定之，無證據不得認定犯罪事實，刑事訴訟法第一百五十
    四條定有明文。次按所謂認定犯罪事實之證據，係指足以認定被告確有犯罪行為
    之積極證據而言，該項證據自須適合於被告犯罪事實之認定，始得採為斷罪之資
    料；又事實之認定，應憑證據，如未能發現相當確實證據，或證據不足以證明，
    自不能以推測或擬制之方法，以為裁判之基礎，最高法院二十九年上字第三一０
    五號、四十年臺上字第八六號判例著有明文。又按認定犯罪事實所憑之證據，無
    論係直接證據或間接證據，其為訴訟上之證明，須於通常一般之人均不致有所懷
    疑，而得確信其為真實之程度者，始得據為有罪之認定，倘其證明尚未達到此一
    程度，而有合理之懷疑存在，復無其他調查途徑可尋，法院即應為無罪之判決，
    最高法院七十六年臺上字第四九八六號著有判例。
三、訊據被告堅決否認有何犯行，辯稱：扣案之槍彈與伊無關云云，而公訴意旨認被
    告丁○○涉犯槍砲彈藥刀械管制條例罪嫌，無非以共同被告丙○○、戊○○、甲○○之供述為依據，惟查，被告丙○○、戊○○、甲○○於本院九十二年八月二
    十六日準備程序及九十二年十二月二十二日審理時即翻異前供，丙○○改稱：扣
    案之槍彈係綽號「阿弟」所交付，案發當日是阿弟帶至現場裝在包包內，由戊○○先接到，因警察來了，大夥兒都散開，伊才向戊○○要求將包包交伊；戊○○
    改稱：案發當日伊在現場接到一只包包，打開查看，有看到一支烏茲衝鋒槍，此
    時有人喊警察來了，我們都散開了，後來丙○○說那是他朋友要給他，就將包包
    交給丙○○；甲○○改稱：在其住處查獲之槍彈係「阿龍」所寄放，由伊帶至現
    場，再攜回住處藏放等語，而證人丙○○、戊○○、甲○○於本院九十三年五月
    三日審理均一致結稱：查扣之槍彈與被告無關，證人丙○○結稱：我們年紀都還
    小，都沒有經濟來源購買槍彈等語；證人戊○○結稱：是在案發現場阿弟者丟包
    包給我，包包裡面有烏茲衝鋒槍等語；證人甲○○結稱：槍彈係阿龍所交付等語
    。共同被告丙○○、戊○○及甲○○雖於偵查中供稱扣案之槍彈係被告所交付，
    惟依刑事訴訟法第一百五十六條第二項規定「被告或共犯之自白，不得作為有罪
    判決之唯一證據，仍應調查其他必要之證據，以察其是否與事實相符，而丙○○
    、戊○○、甲○○等三人於本院審理時（九十二年十二月二十二日及九十三年五
    月三日）均改稱槍彈與被告無關，已如前述，其中九十三年五月三日丙○○等三
    人均為證人身分，而證人於公判庭之證詞，係在法官面前自由陳述，並經公訴人
    及辯護人交互詰問，其可信性自較警詢或偵訊時為高，是以其等三人於本院所為
    之證述為可採，此外，復查無其他積極證據足資證明扣案槍彈與被告有關，其犯
    罪自屬不能證明，本院應為無罪判決。
據上論斷，應依刑事訴訟法第三百零一條第一項，判決如主文。
本案經檢察官乙○○到庭執行職務
中      華      民      國    九十三      年      五    月    十七    日
                                臺灣臺中地方法院刑事第五庭
                                    審判長法  官    梁  堯  銘
                                          法  官    巫  淑  芳
                                          法  官    林  慧  英
右正本證明與原本無異。
如不服本判決，應於送達後十日內向本院提出上訴狀（須附繕本），上訴於臺灣高等
法院臺中分院。
                                          書記官
中      華      民      國      九十三      年      五    月    十九    日
